sl-SI: Zdravje in lepota > Osebna nega > Nega las > Tretmaji za lase: Maske za lase; Olja za lase; Serum za lase
da: Sundhed og skønhed > Personlig pleje > Hårpleje > Hårbehandlinger: Hårmasker; Hårolier; Hårserummer
zh-TW: 保健與美容 > 個人保養 > 頭髮保養 > 頭髮護理產品: 髮膜; 護髮油; 護髮精華
ru: Красота и здоровье > Личная гигиена и уход за собой > Уход за волосами > Лечебные средства для волос: Маски для волос; Масла для волос; Сыворотки для волос
fi: Terveys ja kauneus > Henkilökohtainen hygienia > Hiustenhoito > Hiuskäsittelyt: Hiusnaamiot; Hiusöljyt; Hiusseerumit
pt-PT: Saúde e beleza > Cuidado pessoal > Cuidado do cabelo > Tratamentos capilares: Máscaras capilares; Óleos capilares; Séruns capilares
sv: Skönhet och hälsa > Personlig vård > Hårvård > Hårbehandlingar: Hårmasker; Håroljor; Hårserum
el: Υγεία & ομορφιά > Προσωπική φροντίδα > Περιποίηση μαλλιών > Θεραπείες μαλλιών: Μάσκες μαλλιών; Έλαια μαλλιών; Οροί μαλλιών
hu: Egészség és szépség > Személyes gondoskodás > Hajápolás > Hajkezelések: Hajmaszkok; Hajolajak; Hajszérumok
zh-CN: 保健/美容/卫生/护理 > 个人护理 > 头发护理 > 头发护理用品: 发膜; 护发精油; 护发精华
sk-SK: Zdravie a krása > Osobná starostlivosť > Starostlivosť o vlasy > Ošetrenia vlasov: Masky na vlasy; Olej na vlasy; Séra na vlasy
bg-BG: Здраве и красота > Лична грижа > Грижа за косата > Препарати за третиране на коса: Маски за коса; Масла за коса; Серуми за коса
it: Salute e bellezza > Cura della persona > Cura dei capelli > Trattamenti per capelli: Maschere per capelli; Oli per capelli; Sieri per capelli
tr: Sağlık ve Güzellik > Kişisel Bakım > Saç Bakımı > Saç Bakımları: Saç Maskeleri; Saç Yağları; Saç Serumları
ro-RO: Sănătate și frumusețe > Îngrijire personală > Îngrijirea părului > Tratamente pentru păr: Măști de păr; Ulei de păr; Ser de păr
de: Gesundheit & Schönheit > Körperpflege > Haarkosmetik > Haarpflegemittel: Haarmasken; Haaröle; Haarseren
cs: Zdraví a krása > Osobní péče > Péče o vlasy > Přípravky na ošetření vlasů: Masky na vlasy; Oleje na vlasy; Séra na vlasy
pt-BR: Saúde e beleza > Cuidados pessoais > Cuidados com os cabelos > Tratamentos capilares: Máscaras capilares; Óleos capilares; Séruns capilares
es: Salud y belleza > Cuidado personal > Cuidado capilar > Tratamientos capilares: Mascarillas para el cabello; Aceites para el cabello; Sérums para el cabello
en: Health & Beauty > Personal Care > Hair Care > Hair Treatments: Hair Masks; Hair Oils; Hair Serums
th: สุขภาพและความงาม > ผลิตภัณฑ์ดูแลส่วนบุคคล > การดูแลผม > ทรีทเม้นท์บำรุงผม: มาส์กผม; น้ำมันบำรุงผม; เซรั่มบำรุงผม
fr: Santé et beauté > Hygiène personnelle > Soin des cheveux > Traitements capillaires: Masques capillaires; Huiles capillaires; Sérums capillaires
nl: Gezondheid en persoonlijke verzorging > Persoonlijke verzorging > Haarverzorging > Haar behandelingen: Haarmaskers; Haarolie; Haarserums
ko: 건강/미용 > 개인 미용/위생 용품 > 모발 관리 > 헤어 트리트먼트: 헤어 마스크; 헤어 오일; 헤어 세럼
hr-HR: Zdravlje i ljepota > Osobna njega > Njega kose > Tretmani za kosu: Maske za kosu; Ulja za kosu; Serumi za kosu
pl: Zdrowie i uroda > Higiena osobista > Pielęgnacja włosów > Pielęgnacja włosów: Maski do włosów; Olejki do włosów; Sera do włosów
ja: 美容・健康 > 衛生日用品 > ヘアケア用品 > ヘアトリートメント: ヘアマスク; ヘアオイル; ヘアセラム
lt-LT: Sveikata ir grožis > Asmeninė priežiūra > Plaukų priežiūra > Plaukų priežiūros priemonės: Plaukų kaukės; Plaukų aliejai; Plaukų serumai
nb: Skjønnhet og helse > Personlig pleie > Hårpleie > Hårbehandling: Hårmasker; Hårolje; Hårserum
vi: Sức khỏe và sắc đẹp > Sản phẩm chăm sóc cá nhân > Chăm sóc tóc > Sản phẩm trị liệu tóc: Mặt nạ ủ tóc; Tinh dầu dưỡng tóc; Tinh chất dưỡng tóc